臺灣士林地方法院刑事判決　　　　　　94年度交簡上字第41號
上　訴　人
即　被　告　甲○○
上列上訴人因被告業務過失傷害案件，不服本院士林簡易庭中華
民國94年4 月25日94年度士交簡字第435 號第一審刑事簡易判決
（聲請簡易判決處刑案號：93年度調偵字第473 號），提起上訴
，本院管轄之第二審合議庭判決如下：
    主  文
上訴駁回。
甲○○緩刑貳年。
    事實及理由
一、本案經本院審理結果，認第一審判決以被告甲○○所為係犯
    刑法第284 條第1 項前段之過失傷害罪，判處拘役20日，並
    諭知易科罰金之折算標準，其認事用法均無不當，量刑亦認
    妥適，應予維持，第一審判決書及檢察官聲請簡易判決處刑
    書記載之事實、證據及理由資予引用。
二、上訴意旨略以：上訴人即原審被告甲○○與告訴人乙○○（
    即原審共同被告）於民國93年4 月1 日上午8 時5 分許在台
    北市北投區○○○路○ 段79號前發生車禍，肇因於告訴人騎
    乘車號ECF-122 號機車沿上開路段往南行駛，行至77號對面
    前，疏未顯示左轉燈光，貿然左轉至對向79號之早餐店，適
    上訴人騎乘車號CJC-608 號機車沿同路段往南行駛於告訴人
    後方，閃避不及而與告訴人之機車相撞，雖因此致告訴人受
    有左膝十字韌帶斷裂、左膝內側膝韌帶斷裂及左膝半月板破
    裂等傷害，但上訴人並無過失，且上訴人亦因此受有左臂、
    左肘、右手、左膝多處擦瘀傷及右手4 、5 指指甲分離裂傷
    等傷害，原審竟判處上訴人與告訴人相同之刑度，自有未當
    ，為此聲明不服云云。經查：
  (一)訊之上訴人對於在前揭時地駕駛車號CJC-608 號機車，前車
    頭與告訴人同向騎乘之車號ECF-122 號機車左側車身撞擊，
    ，2 人均人車倒地，告訴人並因此受有上開傷害之事實，並
    不否認，雖辯稱伊遵循車道行駛，並無過失云云，經送台北
    市車輛行車事故鑑定委員會鑑定，復亦同此認定，有該委員
    會94年9 月15日北鑑審字第09430302300 號函附鑑定意見書
    可參。然按，車輛行駛時，駕駛人應注意車前狀況，隨時採
    取必要之安全措施，又在同一車道行駛時，除擬超越前車外
    ，後車與前車間應保持隨時可以煞停之距離，隨時採取必要
    之安全措施，道路交通安全規則第94條第1 項、第3 項定有
    明文，上訴人為汽車駕駛人，領有國家所核發之駕駛執照，
    自應知之甚詳，核諸案發當時道路相關情狀：市區道路、速
    限50公里、直路等節，此經證人陳泓羽即承辦本案員警於偵
    查中證述在案，原無不能注意之情事，告訴人於禁止迴車處
    ，未顯示方向燈而左轉，固有不該，然上訴人與告訴人於同
    一車道同向前後行駛，告訴人違規迴車，未轉入對向車道之
    前，其車之動態無非車速減緩、車身偏左，均為後方車輛所
    得觀察，此與對向行駛之車輛，因突有對向車輛違規迴轉進
    入，焠不及防之情狀並不相當，是上訴人未能就告訴人所駕
    前車之動態予以觀察，復未能保持隨時可以煞停之距離，其
    有過失至為明確，上開鑑定委員會並未慮即於此，而為上訴
    人遵循車道行駛，即無注意義務違反之認定，自屬未當，上
    訴人執此為辯，亦無足採。
  (二)另關於刑之量定係實體上賦予法院得為自由裁量之事項，倘
    其未逾越法律所規定之範圍或濫用其權限，即不得任意指摘
    為違法或不當，本案第一審法院認上訴人因疏未注意車前動
    態，未保持可隨時可煞停之距離，致肇告訴人受傷，涉犯刑
    法第284 條第1 項前段過失傷害罪，而上訴人於其犯罪經發
    覺前自首，則依法減輕其刑，量處拘役20日，如易科罰金以
    300 元折算1 日，經核本件車禍之發生，上訴人與告訴人均
    有過失，告訴人過失情節雖高於上訴人，然上訴人受傷之情
    狀低於告訴人，雙方就彼此之損失均拒絕賠償等一切情狀以
    觀，原審分就上訴人、告訴人均量處20日拘役，刑度尚屬允
    恰，並無違法不當，是上訴人指摘原審未斟酌告訴人就上開
    車禍之發生，與有過失，且過失情節遠重大於上訴人，竟判
    處相同刑度云云，為無理由。綜上所述，自應將其上訴駁回
    。惟被告前未曾受有期徒刑以上刑之宣告，有臺灣高等法院
    被告前案紀錄表1 份在卷可按，因一時疏於注意，致罹刑典
    ，其過失極為輕微，經此刑之宣告後，日後當知謹慎從事，
    而無再犯之虞，本院因認暫不執行其刑為當，予以宣告緩刑
    2 年，用啟自新。
據上論斷，應依刑事訴訟法第455 條之1 第1 項、第3 項、第
368 條、第373 條、第74條第1款，判決如主文。
本案經檢察官王以文到庭執行職務。
中　　華　　民　　國　　94　　年　　11　　月　　23　　日
                  交通法庭審判長法  官  趙文卿
                                法  官  王俊雄
                                法  官  楊得君
以上正本證明與原本無異。
本判決不得上訴。
                                書記官  曾韻蒔
中　　華　　民　　國　　94　　年　　11　　月　　24　　日
附錄本案論罪科刑法條：刑法第284 條第1 項前段
中華民國刑法第284條
因過失傷害人者，處六月以下有期徒刑、拘役或五百元以下罰金
，致重傷者，處一年以下有期徒刑、拘役或五百元以下罰金。
